【裁判字號】    98,易,507
【裁判日期】    981016
【裁判案由】    妨害自由
【裁判全文】
臺灣雲林地方法院刑事判決               98年度易字第507號
公  訴  人  臺灣雲林地方法院檢察署檢察官
被      告  乙○○
上列被告因妨害自由案件，經檢察官提起公訴（98年度偵字第37
85號），被告於準備程序中就被訴事實為有罪之陳述，本院依簡
式審判程序審理，判決如下：
    主  文
乙○○犯恐嚇危害安全罪，處有期徒刑月，如易科罰金，以新
臺幣壹仟元折算壹日。緩刑貳年，並應按如附表所示之方式，向
被害人丙○○支付如附表所示之金額。
    事  實
一、乙○○與丙○○前係朋友，因乙○○之妻吳佳燕向丙○○批
    發饅頭、小籠包等食物，在屏東地區之傳統市場內販售，彼
    此時有往來。民國98年05月間，吳佳燕為拓展業務，要求丙
    ○○使其擔任其經營之食品工廠在高屏地區之總代理商，丙
    ○○因吳佳燕尚有貨款未能清償，為此拒絕所請，幾經乙○
    ○出面接洽，仍不得其途，乙○○為此心生不滿，於98年 5
    月27日20時許前往丙○○位在雲林縣東勢鄉○○村○○街30
    巷2 號之饅頭工廠，要求丙○○必須依照吳佳燕之要求，出
    貨與吳佳燕時，復為丙○○拒絕後，乙○○即基於恐嚇危害
    安全之犯意，向丙○○恫嚇稱：以後出貨給高、屏地區的攤
    商，必須經過吳佳燕之同意，如果丙○○敢不遵守，或不依
    照吳佳燕之要求出貨，就要讓丙○○的饅頭工廠做不下去等
    語，使丙○○心生畏懼，致生危害於丙○○之個人財產與安
    全。
二、案經丙○○訴由雲林縣警察局臺西分局報告臺灣雲林地方法
    院檢察署檢察官偵查起訴。
    理  由
一、按本件被告乙○○所犯係死刑、無期徒刑、最輕本刑為3 年
    以上有期徒刑以外之罪，被告就被訴事實為有罪之陳述，經
    本院裁定以簡式審判程序審理，是本件之證據調查，依刑事
    訴訟法第273 條之2 規定、同法第159 條第2 項之規定，不
    適用傳聞法則有關限制證據能力之相關規定，合先敘明。
二、前開犯罪事實，除據被告於本院審理時之自白外，尚有下列
    證據可佐：
（一）告訴人丙○○於警詢中之指訴（見偵卷第4 頁至第6 頁）
      及偵查中之證述（偵卷第20頁、第21頁）。
（二）目擊證人黃仲銘於偵查中之證述（偵卷第19頁、第20頁）
      。
    堪認被告前開自白顯與事實相符，可採為認定其犯罪之證據
    ，故本件事證明確，被告犯行堪以認定，應依法論科。
三、核被告所為，係犯刑法第305 條恐嚇危害安全罪。爰審酌被
    告因其配偶吳佳燕與告訴人間有貨款糾紛，卻不思正當途徑
    解決，竟偕同9 名告訴人素不相識之人前往告訴人上開工廠
    ，並出言恐嚇，顯對告訴人之財產安全造成威脅，所為實不
    足取，然念其犯後已坦承犯行，態度尚可，於本院審理時亦
    表示願意賠償告訴人新臺幣6 萬6 千元，並約定分期付款（
    見本院卷第15頁正、反面及第19頁），具有悔意，且尚無前
    科，有臺灣高等法院被告前案紀錄表在卷可憑，復參以被告
    犯本罪之動機、目的及手段等一切情況，量處如主文所示之
    刑，並諭知易科罰金之折算標準。又被告未曾因故意犯罪受
    有期徒刑以上刑之宣告，業如前述，是其一時失慮，致罹刑
    章，現已坦承犯行，且願意賠償告訴人，信被告經此刑事追
    訴、審判之教訓後，當能知所警惕而無再犯之虞，故本院因
    認暫不執行其刑為當，爰依刑法第74條第1 項第1 款之規定
    ，併予宣告緩刑2 年，以啟自新。另斟酌被告與告訴人上開
    所達成之和解條件，為確保被告能依約履行賠償條件，以維
    告訴人權益，爰依刑法第74條第2 項第3 款規定，命被告應
    按如附表所示之方式，向告訴人支付如附表所示之金額。
據上論斷，應依刑事訴訟法第273 條之1 第1 項、第299 條第1
項前段、第310 條之2 、第454 條第1 項，刑法第305 條、第41
條第1 項前段、第74條第1 項第1 款、第2 項第3 款，刑法施行
法第1 條之1 第1 項、第2 項前段，判決如主文。
本案經檢察官甲○○到庭執行職務。
中    華    民    國    98    年    10    月    16    日
                  刑事第二庭    法  官  周欣怡
以上正本證明與原本無異。
如不服本判決應於收受判決後10日內向本院提出上訴書狀，並應
敘述具體理由；其未敘述上訴理由者，應於上訴期間屆滿後20日
內向本院補提理由書（均須按他造當事人之人數附繕本）。「切
勿逕送上級法院」。
                                書記官  林惠鳳
中    華    民    國    98    年    10    月    16    日
附錄本案論罪科刑法條全文
刑法第305 條
以加害生命、身體、自由、名譽、財產之事，恐嚇他人致生危害
於安全者，處2 年以下有期徒刑、拘役或3 百元以下罰金。
┌────────┬────┬────────────────┐
│給付對象即被害人│給付總額│給付方式                        │
├────────┼────┼────────────────┤
│丙○○          │新臺幣陸│分四期，自民國九十八年十月二十五│
│                │萬陸仟元│日起至九十九年一月二十五日止，按│
│                │        │月於每月二十五日前由被告匯款新臺│
│                │        │幣壹萬陸仟伍佰元至戶名：林素英、│
│                │        │郵局代號：700 、存簿帳號：      │
│                │        │0000000- 0000000之帳戶內。      │
└────────┴────┴────────────────┘
◎◎附記應注意事項：
《刑事第74條第2 項第3 款、第4 項》
緩刑宣告，得斟酌情形，命犯罪行為人為下列各款事項：
三、向被害人支付相當數額之財產或非財產上之損害賠償。
第2 項第3 款、第4 款得為民事強制執行名義。
《刑事第75條之1 第1 項第4 款》
受緩刑之宣告而有下列情形之一，足認原宣告之緩刑難收其預期
效果，而有執行刑罰之必要者，得撤銷其宣告：
四、違反第74條第2 項第1 款至第8 款所定負擔情節重大者。


司法院資訊處製作；財團法人民間司法改革基金會備份。
